臺灣嘉義地方法院交通事件裁定　　　　100年度交聲字第400號
原處分機關　交通部公路總局嘉義區監理所
異　議　人　陳麗卿
即受處分人
上列受處分人因違反道路交通管理處罰條例案件，對於交通部公
路總局嘉義區監理所民國100年2月24日所為之裁決（嘉監裁字第
裁70-A06YT1362號裁決書），聲明異議，本院裁定如下：
    主  文
異議駁回。
    理  由
一、原處分意旨略以：受處分人陳麗卿於民國100年1月20日11時
    23分許，在設有禁止停車標誌之臺北市○○○路411號騎樓
    ，停放車牌號碼DRE-667號輕型機車，為臺北市政府警察局
    交通警察大隊員警逕行舉發，受處分人依限期到案提出申訴
    ，經向原舉發機關查證違規屬實，該所遂於100年2月24日以
    嘉監裁字第裁70-A06YT1362號裁決書，依道路交通管理處罰
    條例56條第1項第4款之規定，裁處受處分人罰鍰新臺幣（下
    同）600元，逾期則依裁決書處罰主文規定裁處，於法並無
    不合等語。
二、本件異議意旨略以：迪化街每年年貨大街機車位1位難求，
    早上我載小孩去幼稚園上課，回來找機車位找很久，10時30
    分就停在騎樓上，沒有商家開店，也沒注意到不能停車，問
    路人，說應該沒關係，但想不到12時，要牽車去接小孩下課
    ，就被拖走了，年貨大街每天人山人海，每個人要找停車位
    都很難很難，100次很難，交通大隊您們有理，可是我有情
    ，真的找不到，就停下來想說12點去騎就好，真的很倒楣，
    希望你們可以原諒我1次，我要850元退回給我，我才甘心，
    我不服，每年年貨大街一到就一定有這些問題，希望交通大
    隊能體諒人民，體諒我們這些找不到停車位的人民，拜託拜
    託，也請你們要重視這個問題，人民的心聲停車位難找，機
    車位難找。另那裏沒有店面，也沒有影響別人行走安全。禁
    止停車標示也沒有很明示，最好貼在地上比較清楚云云。
三、按汽車駕駛人在設有禁止停車標誌、標線之處所停車者，處
    600元以上1,200元以下罰鍰，道路交通管理處罰條例第56條
    第1項第4款定有明文。次按在設有禁止停車標誌、標線之處
    所不得停車。禁止停車標誌，係用以告示不得停放車輛。本
    標誌僅用標準型一種，並需加設附牌。附牌為白底黑字及黑
    色細邊，上半部說明禁停時間，下半部說明禁停範圍或以箭
    頭指示禁停路段。設於起點者，箭頭向左；設於終點者，箭
    頭向右；禁停路段過長者，中間得增設一面，箭頭為雙向，
    道路交通安全規則第112條第1項第4款、道路交通標誌標線
    號誌設置規則第78條定有明文。
四、經查：
  (一)受處分人於100年1月20日11時23分許，在設有禁止停車標誌
    之臺北市○○○路411號騎樓，停放車牌號碼DRE-667號輕型
    機車，為臺北市政府警察局交通警察大隊員警逕行舉發等情
    ，此為受處分人所不爭執，並有舉發違反道路交通管理事件
    通知單1份及採證照片3張等附卷可稽，足認受處分人確有上
    揭違規事實。
  (二)雖受處分人以上詞置辯，然旨揭地點係臺北市停車管理工程
    處自93年9月30日起實施機車退出騎樓路段，已於該實施路
    段設置禁停標誌牌告示，該車於設有騎樓禁止停車標誌牌處
    所違規停放事實明確，爰執勤員警依道路交通管理處罰條例
    第56條第1項第4款製單舉發，並依同條第3項、同條例第85
    條之3及臺北市處理妨礙交通車輛自治條例第4條第1項第1款
    、第7條執行拖吊移置，尚無不當，有臺北市政府警察局交
    通警察大隊100年2月18日北市警交大執字第10030529600號
    函1份在卷可考。
  (三)受處分人停車之臺北市○○○路411號騎樓，設有禁止停車
    標誌牌示，且牌示上清楚顯示紅圈黑色「停」字之禁止停車
    圖示，並註記「騎樓」字樣，有違者拖吊圖示，另繪有左右
    雙向箭頭表示該牌示左右範圍之騎樓均在禁止停車之列，合
    於前述「禁停標誌」之設置原則，其標示外觀完整無缺，所
    設置之處，依受處分人停車位置，於停車前稍加查看，即可
    知悉，牌面標示標誌內容亦清晰可辨，並無礙於其禁停範圍
    之明確認定，並足以供受處分人遵循辨識，有違規採證照片
    1張在卷可參。
  (四)臺北市近年來大力推行機車全面退出騎樓、人行道之停放管
    制，路權回歸行人專用，並於道路沿線設有禁止停車標誌牌
    ，騎樓、人行道均禁止停放車輛，此政策措施宣導已久，一
    般用路人均應知曉。又道路標誌、標線、號誌之規劃設置及
    管理，係屬交通主管機關之權責，主管機關依「道路交通標
    誌標線號誌設置規則」統一規劃設置，除有顯然不當而無法
    期待人民遵守之情形外，相關用路人均應加以遵守，始能發
    揮道路交通管理之功能。民眾對於行政機關具體行政措施如
    有意見，自應循正當管道向行政機關反應，尚不得以民眾主
    觀認定是項行政措施不合理，作為免責事由，受處分人上開
    所辯，尚非可採。
五、綜上所述，受處分人確有上揭違規行為，從而，原處分機關
    依道路交通管理處罰條例第56條第1項第4款規定，裁處受處
    分人罰鍰600元，依法核無違誤，本件異議為無理由，應予
    駁回。
六、據上論斷，應依道路交通管理處罰條例第87條第2項，道路
    交通案件處理辦法第18條，裁定如主文。
中    華    民    國   100    年    3     月    17    日
                    交通法庭  法  官  卓春慧
上列正本證明與原本無異。
如不服本裁定，應於裁定送達後5日內向本院提出抗告狀（應附
繕本）。
中    華    民    國   100    年    3     月    17     日
                              書記官  李玫娜